【裁判字號】    97,小上,4
【裁判日期】    970903
【裁判案由】    給付會款
【裁判全文】
臺灣澎湖地方法院民事裁定               97年度小上字第4號
上 訴 人  甲○○
被上訴人  丙○○
          乙○○
上列當事人間請求給付會款事件，上訴人對於民國97年7月1日本
院馬公簡易庭97年度馬小字第88號第一審小額民事判決提起上訴
，本院裁定如下：
    主    文
上訴駁回。
第二審訴訟費用新臺幣壹仟伍佰元由上訴人負擔。
    事    實
一、按對於小額程序第一審裁判之上訴，非以其違背法令為理由
    ，不得為之，民事訴訟法第436 條之24第2 項定有明文。所
    謂違背法令，依同法第436 條之32第2 項準用同法第468 條
    、第469 條第1 款至第5 款規定，係指判決不適用法規或適
    用不當者，以及(1)判決法院之組織不合法者，(2)依法律或裁
    判應迴避之法官參與裁判者，(3)法院於權限之有無辨別不當
    或違背專屬管轄之規定者，(4)當事人於訴訟未經合法代理者
    ，(5)違背言詞辯論公開之規定者而言。又上訴狀應記載上訴
    理由，並表明原判決所違背之法令及其具體內容，及依訴訟
    資料可認原判決有違背法令之具體事實，同法第436 條之25
    亦定有明文。是當事人對於小額程序之第一審判決提起上訴
    ，以第一審判決有不適用法規或適用不當為理由時，其上訴
    狀或理由書應有具體之指摘，並揭示該法規之條項或內容，
    若係成文法以外之法則，應揭示該法則之旨趣，倘為司法院
    之解釋或最高法院之判例，則應揭示該判解之字號或其內容
    ，如上訴狀或理由書未依此項方法表明者，即難認為已對原
    判決違背法令有具體之指摘，其上訴自難認為合法。
二、本件上訴意旨略以：上訴人前分別以新臺幣（下同）3,300
    元、1,500元標得2會會款，惟自倒會事件發生後，會員自相
    研討政策，並協議表決1個活會可抵銷1個死會，因上訴人尚
    有1個活會，經抵銷1個死會即3,300元之利息後，上訴人僅
    需給付活會會員剩餘12次活會會款加利息共138,000 元。又
    上訴人已支付共128,688元予其他活會會員，若再給付被上
    訴人各14,171元，即已超出上訴人所應給付之總會款金額，
    上訴人亦有如何處理和解及再重新作業之問題云云。
三、經查：上訴人前開上訴理由，並未具體表明原判決所違背之
    法令及其具體內容，經本院命上訴人於收受通知後10日內補
    正上訴理由，該項通知已於97年8月18日送達上訴人，有送
    達證書在卷可稽，但上訴人所提民事補充狀，仍未具體指摘
    原審有何違背法令之處。從而，按照上開說明，本件上訴即
    不合法，應依法裁定駁回上訴，並依民事訴訟法第436條之
    32第1項準用同法第436條之19第1項之規定，確定第二審訴
    訟費用額如主文第2項所示。
四、依民事訴訟法第436條之32第1項、第2項、第444條第1項前
    段、第436條之19第1項、第95條、第78條，裁定如主文。
中    華    民    國    97    年    9     月     3    日
                  民事庭  審判長法  官  管安露
                                法  官  陳順輝
                                法  官  李宛玲
以上正本係照原本作成。
本裁定不得抗告。
中    華    民    國    97    年    9     月     3    日
                                書記官  莊茹茵


司法院資訊處製作；財團法人民間司法改革基金會備份。
